---
title: "Visu3"
author: "Marion M. & Armelle L."
output: pdf_document
---

```{r setup, include=FALSE}
knitr::opts_chunk$set(echo = TRUE)
```

# Packages

```{r}
packages <- c("ggplot2", "gridExtra", "dplyr", "tidyverse", "readxl", "ggridges")
install.packages(setdiff(packages, rownames(installed.packages())))

library(ggplot2)
library(gridExtra)
library(dplyr)
library(tidyverse)
library(readxl)
library(ggridges)
library(grid)
# library(viridis)
```

# Data

```{r warning=FALSE}
SPECIES <- read_xlsx("data/AVONET Supplementary dataset 1.xlsx", sheet = 2)
species <- SPECIES %>% mutate(Species1 = as.factor(Species1), 
                              Family1 = as.factor(Family1), 
                              Order1 = as.factor(Order1), 
                              Lifestyle = as.factor(Primary.Lifestyle)) %>% mutate(Lifestyle = as.factor(Primary.Lifestyle)) %>% 
  mutate(Generalist_specialist = fct_recode(Lifestyle, 
                                            "Généraliste" = "Generalist", 
                                            "Spécialiste" = "Aerial",
                                            "Spécialiste" = "Aquatic", 
                                            "Spécialiste" = "Insessorial",
                                            "Spécialiste" = "Terrestrial"),
         Lifestyle = fct_recode(Lifestyle, 
                                "Terrestre" = "Terrestrial",
                                "Aérien" = "Aerial",
                                "Insessoriel" = "Insessorial",
                                "Aquatique" = "Aquatic",
                                "Généraliste" = "Generalist"))
```

# Couleurs 
```{r}
aerien <- "#DCDAEB"
aquatique <- "#51abb0"
generaliste <- "#95c4aa"
insessorial <- "#285928"
terrestre <- "#664b2c"

colors<-c(aerien, aquatique,generaliste, insessorial,terrestre)
```

# Masse \~ Lifestyle

On utilise uniquement les variables `Species1` et `Mass`.

```{r}
mean <- species %>% select(Species1, Mass) %>% rename(species = Species1) %>% summarise(m=mean(Mass))
mean <- mean$m

g1 <- species %>% select(Species1, Mass) %>% rename(species = Species1) %>% filter(Mass < 500) %>% 
  ggplot() +
  aes(x = Mass, y=..density..) +
  geom_histogram(bins = 100, fill ="#664b2c", col ="#999999") + 
  geom_density(alpha=0.5, fill = "#285928", col = "#999999")+
  theme_ridges() +
  geom_vline(xintercept=mean,linetype="dashed")+
  geom_label(aes(x = round(mean), y = 0.015, 
                 label = paste0("Moyenne de la masse\n de l'échantillon : ", as.character(round(mean)))), 
             fill = "#DCDAEB")+
  labs(title = "Distribution de la masse", 
       subtitle = "zoom sur toutes les espèces dont la masse est inférieure à 500g")+
  xlab("Masse (g)")+
  ylab("Densité")+
  theme(plot.title = element_text(hjust = 0.05, vjust=0, size = 15, family="Montserrat", face="bold"),
        plot.subtitle = element_text(hjust = 0.15, vjust=0, family="Montserrat"),
        plot.background = element_rect(fill = "#f5f5f2", color ="#f5f5f2"),
        panel.background = element_rect(fill = "#f5f5f2", color = NA)
  )
g1
```

```{r}
g2 <- species %>% select(Species1, Mass) %>% rename(species = Species1) %>% 
  ggplot() +
  aes(x = Mass, y=..density..) +
  geom_histogram(bins = 100, fill ="#664b2c", col ="#999999") + 
  geom_density(alpha=0.5, fill = "#285928", col = "#999999")+
  theme_ridges() +
  xlim(0,500)+
  labs(title = "Zoom sur toutes les espèces dont la masse est inférieure à 100g")+
  xlab("Masse (g)")+
  ylab("Densité")+
  theme(plot.title = element_text(hjust = 0.05, vjust=0, size = 15, family="Montserrat", face="bold"),
        plot.background = element_rect(fill = "#f5f5f2", color ="#f5f5f2"),
        panel.background = element_rect(fill = "#f5f5f2", color = NA)
  ) ; g2
```

```{r}
g3 <- species %>% 
  select(Species1, Mass, Lifestyle, Generalist_specialist) %>% 
  rename(species = Species1) %>% 
  ggplot()+
  aes(x = Mass, y = Lifestyle, fill = Lifestyle)+
  geom_density_ridges() +
  xlab("Masse (g)")+
  ylab("")+
  theme_ridges() +
  scale_fill_manual(values=colors)+
  labs(title = "Distribution de la masse en fonction du style de vie", 
       subtitle = "zoom sur toutes les espèces dont la masse est inférieure à 500g")+
  xlim(0,500)+
  facet_wrap(Generalist_specialist~., scales="free_y", ncol = 1)+
  theme(legend.position = "none",
        plot.title = element_text(hjust = -1, vjust=0, size = 15, family="Montserrat", face="bold"),
        plot.subtitle = element_text(hjust = -0.35, vjust=0, family="Montserrat"),
        plot.background = element_rect(fill = "#f5f5f2", color ="#f5f5f2"),
        panel.background = element_rect(fill = "#f5f5f2", color = NA),
        axis.text.y = element_text(colour = c("black", "red", "black", "black", "black"))
        ) ; g3

```

On voit alors que la classe `Aquatique` se distingue totalement des autres.

```{r, fig.width=10, fig.height=6, message=FALSE}
grid.newpage()
pushViewport(viewport(layout = grid.layout(2, 1)))
define_region <- function(row, col){
  viewport(layout.pos.row = row, layout.pos.col = col)
} 

print(g1, vp = define_region(1, 1))
print(g3, vp = define_region(2, 1))
```


Idée : comparer les traits médians des individus au style de vie aquatique versus tout les autres

```{r}
species.traits <- SPECIES %>% select(Species1, Female, Male, Wing.Length, Beak.Length_Culmen,Beak.Width, Beak.Depth, Tarsus.Length, Tail.Length,  Mass, Primary.Lifestyle, Habitat.Density) %>% rename(species = Species1, Lifestyle=Primary.Lifestyle) %>% 
  mutate(class = fct_recode(Lifestyle, 
                            "Non aquatique" = "Aerial",
                            "Non aquatique" = "Generalist",
                            "Non aquatique" = "Terrestrial",
                            "Non aquatique" = "Insessorial",
                            "Aquatique" = "Aquatic"),
         Generalist_specialist = fct_recode(Lifestyle, 
                                            "Généraliste" = "Generalist", 
                                            "Spécialiste" = "Aerial",
                                            "Spécialiste" = "Aquatic", 
                                            "Spécialiste" = "Insessorial",
                                            "Spécialiste" = "Terrestrial"),
         Lifestyle = fct_recode(Lifestyle, 
                                "Terrestre" = "Terrestrial",
                                "Aérien" = "Aerial",
                                "Insessoriel" = "Insessorial",
                                "Aquatique" = "Aquatic",
                                "Généraliste" = "Generalist"),
         Lifestyle = factor(Lifestyle, levels=rev(c("Terrestre","Aérien","Insessoriel", "Généraliste", "Aquatique" )))
         )
```

## Essai boxplot
```{r Wing.Length.boxplot}
species.traits %>% 
  ggplot(aes(x=Lifestyle,y=Wing.Length,fill=Lifestyle))+
  geom_boxplot()+
  theme_classic()+
  # scale_fill_manual(values = cols.T) + 
  theme(axis.text.x = element_text(angle= 45,hjust=1,color="black"))+
  labs(x=NULL, y ="Taille de l'aile")+
  theme(legend.position='none')
```
```{r Beak.Length_Culmen.boxplot}
species.traits %>% 
  ggplot(aes(x=Lifestyle,y=Beak.Length_Culmen,fill=Lifestyle))+
  geom_boxplot()+
  coord_flip()+
  scale_y_log10()+
  theme_classic()+
  theme(axis.text.x = element_text(angle= 45,hjust=1,color="black"))+
  labs(x=NULL, y ="Taille du bec")+
  theme(legend.position='none')

# Residus -> obtention de la variabilité intra groupe
species.traits %>% 
  ggplot(aes(x=Lifestyle,y=lm(log(Beak.Length_Culmen)~log(Mass))$resid,fill=Lifestyle))+
  geom_boxplot()+
  theme_classic()+
  theme(axis.text.x = element_text(angle= 45,hjust=1,color="black"))+
  labs(x=NULL, y ="Taille relative du bec")+
  theme(legend.position='none')
```
```{r  Tarsus.Length}
species.traits %>% 
  ggplot(aes(x=Lifestyle,y=Tarsus.Length,fill=Lifestyle))+
  geom_boxplot()+
  coord_flip()+
  scale_y_log10()+
  theme_classic()+
  theme(axis.text.x = element_text(angle= 45,hjust=1,color="black"))+
  labs(x=NULL, y ="Taille du tarse")+
  theme(legend.position='none')
```
```{r  Tail.Length.boxplot}
species.traits %>% 
  ggplot(aes(x=Lifestyle,y=Tail.Length,fill=Lifestyle))+
  geom_boxplot()+
  theme_classic()+
  coord_flip()+
  scale_y_log10()+
  theme(axis.text.x = element_text(angle= 45,hjust=1,color="black"))+
  labs(x=NULL, y ="Taille de la queue")+
  theme(legend.position='none')
```

## Qu'est ce qui caractérise la masse 

```{r Wing.Length.hist}
b1 <- species.traits %>% ggplot() + aes(x=Wing.Length) + geom_histogram(bins=100)
b2 <- species.traits %>% ggplot() + aes(x=Beak.Length_Culmen) + geom_histogram(bins=100)
b3 <- species.traits %>% ggplot() + aes(x=Tarsus.Length) + geom_histogram(bins=100)
b4 <- species.traits %>% ggplot() + aes(x=Tail.Length) + geom_histogram(bins=100)
```
```{r plot_boxplot, warning=FALSE, fig.width=30, fig.height=8}
grid.arrange(b1,b2, b3, b4, nrow=1)
```


```{r warning=FALSE}
colors<-c(aquatique, generaliste, insessorial, aerien, terrestre)
ticksY <-c(-0.50, -0.25, 0.00, 0.25, 0.50)

b1 <- species.traits %>% 
  ggplot(aes(x=Lifestyle,y=lm(log(Wing.Length)~log(Mass)+Lifestyle)$resid,fill=Lifestyle))+
  geom_boxplot()+
  facet_wrap(~Generalist_specialist, scales = "free_y", ncol=1)+
  geom_hline(yintercept = 0, linetype = "dashed", color = "red")+
  coord_flip()+
  theme_ridges() +
  scale_y_continuous(breaks=ticksY, limits=c(-0.50, 0.50),
                     labels=expression(-0.50, -0.25, 'Tendance générale : 0.00',0.25,0.50)) +
  theme(axis.text.y = element_text(colour = 'black'))+
  scale_fill_manual(values=colors)+
  theme(axis.text.x = element_text(angle= 45,hjust=1, colour = c("black", "black", "red", "black","black")))+
  labs(title = "Taille relative de l'aile",x=NULL, y ="")+
  theme(legend.position='none', 
        plot.margin = unit(c(1,1,1,0), "cm"),
        plot.title = element_text(size = 15, family="Montserrat", face="bold"),
        plot.background = element_rect(fill = "#f5f5f2", color ="#f5f5f2"),
        panel.background = element_rect(fill = "#f5f5f2", color = NA),
  )

b2 <- species.traits %>% 
  ggplot(aes(x=Lifestyle,y=lm(log(Tarsus.Length)~log(Mass))$resid,fill=Lifestyle))+
  geom_boxplot()+
  facet_wrap(~Generalist_specialist, scales = "free_y", ncol=1)+
  geom_hline(yintercept = 0, linetype = "dashed", color = "red")+
  coord_flip()+
  theme_ridges() +
  scale_y_continuous(breaks=ticksY, limits=c(-0.50, 0.50),
                     labels=expression(-0.50, -0.25, 'Tendance générale : 0.00',0.25,0.50)) +
  scale_fill_manual(values=colors)+
  theme(axis.text.x = element_text(angle= 45,hjust=1, colour = c("black", "black", "red", "black","black")))+
  labs(title = "Taille relative de la tarse",x=NULL, y ="")+
  theme(legend.position='none', 
        axis.text.y = element_blank(),
        plot.margin = unit(c(1,1,1,0), "cm"),
        plot.title = element_text(size = 15, family="Montserrat", face="bold"),
        plot.background = element_rect(fill = "#f5f5f2", color ="#f5f5f2"),
        panel.background = element_rect(fill = "#f5f5f2", color = NA),
  )

b3 <- species.traits %>% 
  ggplot(aes(x=Lifestyle,y=lm(log(Tail.Length)~log(Mass))$resid,fill=Lifestyle))+
  geom_boxplot()+
  facet_wrap(~Generalist_specialist, scales = "free_y", ncol=1)+
  geom_hline(yintercept = 0, linetype = "dashed", color = "red")+
  coord_flip()+
  theme_ridges() +
  scale_y_continuous(breaks=ticksY, limits=c(-0.50, 0.50),
                     labels=expression(-0.50, -0.25, 'Tendance générale : 0.00',0.25,0.50)) +
  scale_fill_manual(values=colors)+
  theme(axis.text.x = element_text(angle= 45,hjust=1, colour = c("black", "black", "red", "black","black")))+
  labs(title = "Taille relative de la queue",x=NULL, y ="")+
  theme(legend.position='none', 
        axis.text.y = element_blank(),
        plot.margin = unit(c(1,1,1,0), "cm"),
        plot.title = element_text(size = 15, family="Montserrat", face="bold"),
        plot.background = element_rect(fill = "#f5f5f2", color ="#f5f5f2"),
        panel.background = element_rect(fill = "#f5f5f2", color = NA),
  )

b4 <- species.traits %>% 
  ggplot(aes(x=Lifestyle,y=lm(log(Beak.Length_Culmen)~log(Mass))$resid,fill=Lifestyle))+
  geom_boxplot()+
  facet_wrap(~Generalist_specialist, scales = "free_y", ncol=1)+
  geom_hline(yintercept = 0, linetype = "dashed", color = "red")+
  coord_flip()+
  theme_ridges() +
  scale_y_continuous(breaks=ticksY, limits=c(-0.50, 0.50),
                     labels=expression(-0.50, -0.25, 'Tendance générale : 0.00',0.25,0.50)) +
  scale_fill_manual(values=colors)+
  theme(axis.text.x = element_text(angle= 45,hjust=1, colour = c("black", "black", "red", "black","black")))+
  labs(title = "Taille relative du bec",x=NULL, y ="")+
  theme(legend.position='none', 
        axis.text.y = element_blank(),
        plot.margin = unit(c(1,1,1,0), "cm"),
        plot.title = element_text(size = 15, family="Montserrat", face="bold"),
        plot.background = element_rect(fill = "#f5f5f2", color ="#f5f5f2"),
        panel.background = element_rect(fill = "#f5f5f2", color = NA),
  )

b5 <- species.traits %>% 
  ggplot(aes(x=Lifestyle,y=lm(log(Beak.Width)~log(Mass))$resid,fill=Lifestyle))+
  geom_boxplot()+
  facet_wrap(~Generalist_specialist, scales = "free_y", ncol=1)+
  geom_hline(yintercept = 0, linetype = "dashed", color = "red")+
  coord_flip()+
  theme_ridges() +
  scale_y_continuous(breaks=ticksY, limits=c(-0.50, 0.50),
                     labels=expression(-0.50, -0.25, 'Tendance générale : 0.00',0.25,0.50)) +
  scale_fill_manual(values=colors)+
  theme(axis.text.x = element_text(angle= 45,hjust=1, colour = c("black", "black", "red", "black","black")))+
  labs(title = "Poids relative du bec",x=NULL, y ="")+
  theme(legend.position='none', 
        axis.text.y = element_blank(),
        plot.margin = unit(c(1,1,1,0), "cm"),
        plot.title = element_text(size = 15, family="Montserrat", face="bold"),
        plot.background = element_rect(fill = "#f5f5f2", color ="#f5f5f2"),
        panel.background = element_rect(fill = "#f5f5f2", color = NA),
  )

b6 <- species.traits %>% 
  ggplot(aes(x=Lifestyle,y=lm(log(Beak.Depth)~log(Mass))$resid,fill=Lifestyle))+
  geom_boxplot()+
  facet_wrap(~Generalist_specialist, scales = "free_y", ncol=1)+
  geom_hline(yintercept = 0, linetype = "dashed", color = "red")+
  coord_flip()+
  theme_ridges() +
  scale_y_continuous(breaks=ticksY, limits=c(-0.50, 0.50),
                     labels=expression(-0.50, -0.25, 'Tendance générale : 0.00',0.25,0.50)) +
  scale_fill_manual(values=colors)+
  theme(axis.text.x = element_text(angle= 45,hjust=1, colour = c("black", "black", "red", "black","black")))+
  labs(title = "Profondeur relative du bec",x=NULL, y ="")+
  theme(legend.position='none', 
        axis.text.y = element_blank(),
        plot.margin = unit(c(1,1,1,0), "cm"),
        plot.title = element_text(size = 15, family="Montserrat", face="bold"),
        plot.background = element_rect(fill = "#f5f5f2", color ="#f5f5f2"),
        panel.background = element_rect(fill = "#f5f5f2", color = NA))
```

Le boxplot s'interprête tel que plus les box sont larges et loin de 0, plus les individus d'une classe sont loin de la tendance générale.  

```{r warning=FALSE,fig.width=20, fig.height=6}
grid.arrange(b1,b2, b3, b4, nrow=1)
```


## TRAVAUX SUPP
# Reg linéaire aquatique
```{r reg.lineaire, fig.width=15, fig.height=6}
p1 <- species.traits %>% filter(Mass < 1000) %>% 
  ggplot()+
  aes(x=Mass, y=Wing.Length, col=Lifestyle)+
  geom_point()+
  geom_smooth(method="lm")+
  scale_color_manual(values=colors)+
  theme_ridges()+
  theme(legend.position = "none")

p2 <- species.traits %>% filter(Mass < 1000) %>% 
  ggplot()+
  aes(x= Mass, y=Tarsus.Length, col=Lifestyle)+
  geom_point()+
  geom_smooth(method="lm")+
  scale_color_manual(values=colors)+
  theme_ridges()+
  theme(legend.position = "none")

p3 <- species.traits %>% filter(Mass < 1000) %>% 
  ggplot()+
  aes(x= Mass, y=Tail.Length, col=Lifestyle)+
  geom_point()+
  geom_smooth(method = "lm")+
  scale_color_manual(values=colors)+
  theme_ridges()+
  theme(legend.position = "none")

p4<- species.traits %>% filter(Mass < 1000) %>% 
  ggplot()+
  aes(x=Mass , y=Beak.Length_Culmen, col=Lifestyle)+
  geom_point()+
  geom_smooth(method = "lm")+
  scale_color_manual(values=colors)+
  theme_ridges()+
  theme(legend.position = "none")

grid.arrange(p1, p2, p3, p4, nrow=1)
```

# Masse ~ Order

```{r}
species.2 <- SPECIES %>% select(Species1, Mass, Order1) %>% rename(species = Species1, order = Order1)

seuil <- species.2 %>% group_by(order) %>% summarise(n = n())
seuil <- mean(seuil$n)

species.2 %>% group_by(order) %>% mutate(n = n()) %>% filter(n > seuil) %>% select(species, Mass, order) %>% distinct() %>% filter(Mass < 500) %>% 
  ggplot()+
  aes(x = Mass, y = order, fill = order)+
  geom_density_ridges() +
  theme_ridges() +
  theme(legend.position = "none")

```

# Masse ~ Family
```{r}
species.3 <- SPECIES %>% select(Species1, Mass, Family1) %>% rename(species = Species1, family = Family1)

seuil <- species.3 %>% group_by(family) %>% summarise(n = n())
seuil <- quantile(seuil$n, prob = 0.90)

species.3 %>% group_by(family) %>% mutate(n = n()) %>% filter(n > seuil) %>% select(species, Mass, family) %>% distinct() %>% filter(Mass < 500) %>% 
  ggplot()+
  aes(x = Mass, y = family, fill = family)+
  geom_density_ridges() +
  theme_ridges() +
  theme(legend.position = "none")

```
